【裁判字號】    99,裁,1464
【裁判日期】    990708
【裁判案由】    營利事業所得稅
【裁判全文】
最  高  行  政  法  院  裁  定
                                      99年度裁字第1464號
上  訴  人  美立信實業股份有限公司
代  表  人  張信崑
訴訟代理人  黃德賢  律師
被 上訴 人  財政部臺灣省北區國稅局
代  表  人  邱政茂
                          送達代收人  丙○○
上列當事人間營利事業所得稅事件，上訴人對於中華民國99年3
月25日臺北高等行政法院98年度訴字第1874號判決，提起上訴，
本院裁定如下：
    主  文
上訴駁回。
上訴審訴訟費用由上訴人負擔。
    理  由
一、按對於高等行政法院判決之上訴，非以其違背法令為理由，
    不得為之，行政訴訟法第242條定有明文。依同法第243條第
    1項規定，判決不適用法規或適用不當者，為違背法令；而
    判決有同條第2項所列各款情形之一者，為當然違背法令。
    是當事人對於高等行政法院判決上訴，如依行政訴訟法第24
    3條第1項規定，以高等行政法院判決有不適用法規或適用不
    當為理由時，其上訴狀或理由書應有具體之指摘，並揭示該
    法規之條項或其內容；若係成文法以外之法則，應揭示該法
    則之旨趣；倘為司法院解釋或本院之判例，則應揭示該判解
    之字號或其內容。如以行政訴訟法第243條第2項所列各款情
    形為理由時，其上訴狀或理由書，應揭示合於該條項各款之
    事實。上訴狀或理由書如未依此項方法表明，或其所表明者
    與上開法條規定不合時，即難認為已對高等行政法院判決之
    違背法令有具體之指摘，其上訴自難認為合法。
二、上訴人95年度營利事業所得稅結算申報，原列報研究與發展
    支出新臺幣（下同）6,842,387元及可抵減稅額2,052,716元
    ，案經被上訴人初查分別核定為0元，並補徵應納稅額143,9
    83元。上訴人不服，申請復查，未獲變更，提起訴願遭駁回
    ，遂提起行政訴訟，求為判決訴願決定及原處分均撤銷，經
    原審法院判決駁回。
三、上訴人對於原審判決上訴，主張：上訴人研究發展之產品雖
    係應客戶需求而研發，屬一般經常性之銷售工作，惟現行投
    資抵減辦法對於研發之動機即緣起並無限制，該辦法第2條
    並未明定對現有產品需證明其非屬例行性開發市場業務始有
    其適用；上訴人所投入新布品之研究開發，皆係研發人員經
    過市場調查、分析後，篩選出最佳之原料素材，輔以電腦軟
    體模擬生產情況，並延攬學有專精之設計人員，針對市場流
    行趨勢加以設計開發，符合「前瞻性」、「風險性」及「開
    創性」之研發特性，並取得經濟部智慧財產局97年7月1日核
    發之新式樣第D123475、D123476及D123477號專利證書，原
    判決片面認定上訴人從事之「研究發展」活動僅係屬例行性
    開發市場業務，非屬投資抵減辦法適用之範圍云云，其適用
    法規顯然不當；又被上訴人並非產業專業之主管機關，其憑
    何依據認定上訴人之研究開發為例行性開發市場業務，均未
    敘明，原判決未洽中央目的事業主管機關經濟部工業局詢問
    ，以作為查核之依據，亦有違誤等語，為其論據。惟查，原
    判決業已詳述：國家給予企業研究發展費用之稅捐抵減優惠
    ，其目的在於經濟上之長遠發展，而犧牲稅捐之公平性與中
    立性此為權衡之結果，自應維持目的與手段上均衡，租稅優
    惠如過於寬縱，而不能嚴其要件，則當初減免稅捐之立法目
    標即無從達成。是上開投資抵減辦法第2條第1項所稱之「研
    究新產品」、「改進生產技術」、「改進提供勞務技術」及
    「改善製程」等「研究發展」活動，即須考慮其活動之本身
    「創新高度」，並以確立符合促進產業升級條例所欲達之經
    濟發展之政策目標，又不會過度犧牲稅捐公平性與中立性之
    衡平性。上訴人所從事之「研究發展」活動僅係利用市場現
    有織物素材或布品之不同特性，透過委外加工廠商現有紡織
    及染整技術下，對現有產品之材質、顏色、樣式及外觀加以
    組合、測試、改良及修正，未能提示足資證明其研究發展符
    合「前瞻性」、「風險性」及「創造性」之特性或具體性之
    研究發展事實，被上訴人剔除上開費用及研究發展支出、抵
    減稅額，於法均無不合等情。經核並無違誤。上訴意旨無非
    一再重述其在原審起訴之理由，及主觀之法律見解，就原審
    取捨證據、認定事實之職權行使，指摘其為不當，並就原審
    已論斷者，泛言未論斷，或就原審所為論斷，泛言其論斷矛
    盾，而非具體表明合於不適用法規、適用法規不當、或行政
    訴訟法第243條第2項所列各款之情形，難認對該判決之如何
    違背法令已有具體之指摘。依首開規定及說明，應認其上訴
    為不合法。
四、據上論結，本件上訴為不合法。依行政訴訟法第249條第1項
    前段、第104條、民事訴訟法第95條、第78條，裁定如主文
    。
中    華    民    國    99    年    7     月    8     日
                    最高行政法院第五庭
                        審判長法官  黃  璽  君
                              法官  黃  淑  玲
                              法官  鄭  忠  仁
                              法官  吳  東  都
                              法官  陳  金  圍

以  上  正  本  證  明  與  原  本  無  異
中    華    民    國    99    年    7     月    8     日
                              書記官  彭  秀  玲

司法院資訊處製作；財團法人民間司法改革基金會備份。
